ACORDAO-COMPLETO-2437204

ACÓRDÃO DE RELAÇÃO

ACÓRDÃO DE RELAÇÃO 2727/2021 ATA 4/2021 - SEGUNDA CÂMARA

Acórdão 2727/2021-TCU-Segunda Câmara
VISTOS e relacionados estes autos de tomada de contas especial instaurada pelo extinto Ministério do Desenvolvimento Social e Agrário em desfavor de Marilia Mendonça Leão, em razão da impugnação parcial de despesas realizadas no âmbito do Termo de Parceria 6/2010 (Siconv 751082) , celebrado com a Ação Brasileira pela Nutrição e Direitos Humanos - ABRANDH, tendo por objeto "o apoio à capacitação de conselheiros para impulsionar a integração dos Estados, Distrito Federal e Municípios ao Sistema de Segurança Alimentar e Nutricional - SISAN e analisar o estágio de implementação do Sistema nas três esferas, com vistas à elaboração de subsídios para o planejamento de ações e a construção dos pactos de gestão pelo direito humano à alimentação no âmbito da Política Nacional de Segurança Alimentar e Nutricional", conforme Plano de Trabalho, cuja denominação resumida do objeto utilizada pelo Concedente é "Promover a Capacitação de 2000 conselheiros e gestores para impulsionar a integração dos Estados, Distrito Federal e Municípios ao Sistema Nacional de Segurança Alimentar e Nutricional";
Considerando que, após instrução inicial dos autos (peças 24-25 e 128-130) , foi promovida citação da responsável pelo débito no montante histórico de R$ 89.015,51, decorrente da impugnação parcial de despesas realizadas no âmbito do Termo de Parceria, ante a constatação de despesas administrativas excedentes e não justificadas, as quais não encontram respaldo no Plano de Trabalho, bem como em razão da falta de restituição de valores relativos a passagens aéreas canceladas (peça 131, p. 1, 2 e 4-8) ;
Considerando que, após análise das alegações de defesa acostadas aos autos (peça 133) , a Secex-TCE concluiu pela subsistência de irregularidades concernentes apenas ao "pagamento de bolsa estágio, sem previsão no Plano de Trabalho" e à "não restituição de valores referentes a bilhetes cancelados de passagens aéreas já pagas", e que existem nos autos elementos que permitem aferir e constatar a boa-fé da responsável (peça 135) ; 
Considerando que o débito referente às irregularidades remanescentes corresponde ao valor histórico de R$ 16.374,66 (peças 135, 136 e 137) ;
Considerando que o Ministério Público junto ao TCU se manifestou de acordo com o exame técnico da unidade instrutora (peça 138) ;
ACORDAM os Ministros do Tribunal de Contas da União, reunidos em sessão da Segunda Câmara, por unanimidade, com fundamento no art. 12, inciso IV e § 1º, da Lei 8.443/1992, c/c os arts. 143, inciso I, alínea "c", e art. 202, §§ 2º ao 4º, do Regimento Interno do TCU, em rejeitar parcialmente as alegações de defesa apresentadas pela responsável Marília Mendonça Leão (XXX.475.131-XX) , na condição de ex-Presidente da Ação Brasileira pela Nutrição e Direitos Humanos - ABRANDH, fixando-lhe novo e improrrogável prazo, a partir da notificação, para o recolhimento do débito apurado nos autos, bem como providências acessórias, na forma especificada abaixo.
1. Processo TC-Processo 033.907/2018-8 (TOMADA DE CONTAS ESPECIAL) 
	1.1. Responsáveis: Ação Brasileira pela Nutrição e Direitos Humanos - ABRANDH (05.195.852/0001-03) ; e Marilia Mendonça Leão (XXX.475.131-XX) 
	1.2. Órgão: Secretaria Nacional de Segurança Alimentar e Nutricional (extinta) 
	1.3. Relator: Ministro Bruno Dantas
	1.4. Representante do Ministério Público: Procurador Sergio Ricardo Costa Caribé
	1.5. Unidade Técnica: Secretaria de Controle Externo de Tomada de Contas Especial (SecexTCE) .
	1.6. Representação legal: não há.
	1.7. Determinações/Recomendações/Orientações: 
	1.7.1. com fundamento nos arts. 1º, inciso I, 12, §§ 2º e 3º, da Lei 8.443/1993, c/c o art. 202, §§ 2º ao 4º, do Regimento Interno do TCU (RI/TCU) , fixar novo e improrrogável prazo de 15 (quinze) dias para que a responsável Marília Mendonça Leão (XXX.475.131-XX) recolha aos cofres do Tesouro Nacional as importâncias abaixo especificadas, atualizadas monetariamente, nos termos da legislação em vigor, a partir das datas a seguir especificadas até o efetivo recolhimento;
	Valor Original (R$) 
	Data da Ocorrência

	800,00
	30/3/2012

	400,00
	30/3/2011

	1.000,00
	30/4/2012

	1.000,00
	30/4/2012

	33,25
	11/5/2012

	33,29
	11/5/2012

	1.000,00
	31/5/2012

	366,66
	31/5/2012

	1.000,00
	1/7/2012

	1.000,00
	1/8/2012

	1.000,00
	31/8/2012

	1.000,00
	28/9/2012

	1.000,00
	31/10/2012

	1.300,26
	30/11/2012

	930,17
	29/5/2012

	535,72
	29/5/2012

	1.050,73
	29/5/2012

	918,3
	29/5/2012

	1.435,08
	29/5/2012

	571,20
	29/5/2012

1.7.2. informar à responsável Marília Mendonça Leão (XXX.475.131-XX) que, nos termos do art. 12, § 2º, da Lei 8.443/1992, c/c o art. 202, § 4º, do RI/TCU, a liquidação tempestiva do débito atualizado monetariamente saneará o processo e o Tribunal julgará as contas regulares com ressalva, conferindo-lhe quitação; entretanto, na falta de liquidação tempestiva da dívida, o TCU julgará irregulares as contas, com imputação de débito atualizado monetariamente e acréscimo de juros de mora;
1.7.3. autorizar, caso requerido, nos termos do art. 26 da Lei 8.443/1992, o parcelamento da dívida indicada no subitem 1.7.1 em até 36 (trinta e seis) parcelas mensais e sucessivas, atualizadas monetariamente, esclarecendo à responsável que a falta de pagamento de qualquer parcela importará no vencimento antecipado do saldo devedor, sem prejuízo das demais medidas legais.

Segunda Câmara

Ação Brasileira pela Nutrição e Direitos Humanos - ABRANDH (05.195.852/0001-03); e Marilia Mendonça Leão (XXX.475.131-XX)

ACORDAO-COMPLETO-2512624

Acórdão 788/2022 - Segunda Câmara

BRUNO DANTAS

não há.

Procurador Sergio Ricardo Costa Caribé

TOMADA DE CONTAS ESPECIAL (TCE)

Secretaria de Controle Externo de Tomada de Contas Especial (SecexTCE).